---
title: "Image recognition hackathon"
author: "Willy Tadema"
date: "30 maart 2018"
output: html_document
---

```{r setup, include=FALSE}
knitr::opts_chunk$set(echo = TRUE)
```

## Land en water herkennen in luchtfoto's

Dit is mijn eerste poging om een machine learning algoritme te maken dat onderscheid kan maken tussen land en water in luchtfoto's.

De eerste stap is om de benodigde packages te installeren en te laden.

```{r warning = FALSE, message = FALSE}
# install.packages("rgdal", "raster", "caret", "e1071", "randomForest")
library(rgdal)
library(raster)
library(caret)
library(e1071)
library(randomForest)
```

Lees vervolgens de trainingsdata in.

```{r}
img <- brick("../opdracht 2/tegels 100x100/data/163400.0_563200.0.tif")
names(img) <- c('red', 'green', 'blue')
train <- rasterToPoints(img, spatial = TRUE)@data
```

Voeg de labels toe aan de trainingsdata.

```{r}
labels <- brick("../opdracht 2/tegels 100x100/labels/WaterVlakkenRasterUitBGT_163400.0_563200.0.tif")
labels[labels == 0] <- 1 # Water
labels[is.na(labels)] <- 0 # Land
names(labels) <- 'class'
train$class <- rasterToPoints(labels, spatial = TRUE)@data$class
table(train$class)
```

De trainingsset bevat nu 1 miljoen rijen. Dat is te veel voor mijn laptopje...     
Neem een sample van 10.000 rijen, de helf land en de helft water.

```{r}
undersample_ds <- function(x, classCol, nsamples_class){
  for (i in 1:length(unique(x[, classCol]))){
    class.i <- unique(x[, classCol])[i]
    if((sum(x[, classCol] == class.i) - nsamples_class) != 0){
      x <- x[-sample(which(x[, classCol] == class.i), 
                     sum(x[, classCol] == class.i) - nsamples_class), ]
    }
  }
  return(x)
}

train_sample <- undersample_ds(train, "class", 5000)
table(train_sample$class)
```

Train een random forest model.

```{r}
model <- train(as.factor(class) ~ red + green + blue, method = "rf", data = train_sample)
model$results
```

Lees de testdata in, inclusief de labels.

```{r}
img_test <- brick("../opdracht 2/tegels 100x100/data/163600.0_563400.0.tif")
names(img_test) <- c('red', 'green', 'blue')
test <- rasterToPoints(img_test, spatial = TRUE)@data

labels_test <- brick("../opdracht 2/tegels 100x100/labels/WaterVlakkenRasterUitBGT_163600.0_563400.0.tif")
labels_test[labels_test == 0] <- 1 # Water
labels_test[is.na(labels_test)] <- 0 # Land
names(labels_test) <- 'class'
test$class <- rasterToPoints(labels_test, spatial = TRUE)@data$class
```

Bereken de predictions en maak een confusion matrix.

```{r}
pred <- predict(model, test)
confusionMatrix(pred, test$class)
```
De testluchtfoto:

```{r echo = FALSE, warning = FALSE, message = FALSE}
plotRGB(img_test)
```
          
De correcte classificatie van land en water:

```{r echo = FALSE, warning = FALSE, message = FALSE}
plot(labels_test, col = gray.colors(10, start = 0.9, end = 0.3, gamma = 2.2, alpha = NULL), legend = FALSE, axes = FALSE, frame.plot = FALSE, useRaster = FALSE)
```
          
De classificatie volgens mijn random forest model:

```{r echo = FALSE, warning = FALSE, message = FALSE}
img_pred <- labels_test
img_pred$class <- pred
plot(img_pred, col = gray.colors(10, start = 0.9, end = 0.3, gamma = 2.2, alpha = NULL), legend = FALSE, axes = FALSE, frame.plot = FALSE, useRaster = FALSE)
```

Gebruikte bronnen:        
* [Image Classification with RandomForests in R (and QGIS)](http://amsantac.co/blog/en/2015/11/28/classification-r.html)               
* [Why it is important to work with a balanced classification dataset](http://amsantac.co/blog/en/2016/09/20/balanced-image-classification-r.html)              